臺灣臺南地方法院刑事判決　　　　　　　 96年度易字第485號
公　訴　人　臺灣臺南地方法院檢察署檢察官
被　　　告　乙○○
上列被告因違反毒品危害防制條例案件，經檢察官提起公訴（九
十六年度毒偵緝字第七三、七四號），暨檢察官函請併案審理（
九十六年度營毒偵字第一三七號），被告就犯罪事實為有罪之陳
述，經本院裁定進行簡式審判程序後，判決如下：
     主     文
乙○○施用第二級毒品，累犯，處有期徒刑柒月。扣案之毒品外
包裝袋貳個、安非他命吸食器貳組及玻璃球貳個，均沒收之。
    事      實
一、乙○○前因違反毒品危害防制條例案件，經本院以九十四年
    度簡字第二三一八號判決判處有期徒刑五月，如易科罰金以
    銀元三百元折算一日確定，而於民國九十五年一月十日易科
    罰金執行完畢。又因施用毒品犯行，經臺灣板橋地方法院以
    九十一年度毒聲字第一五○一號裁定令入勒戒處所施以觀察
    、勒戒，經送勒戒處所執行觀察、勒戒後，認無繼續施用毒
    品之傾向，於九十二年三月十三日觀察、勒戒執行完畢釋放
    出所。詎其仍不知悔改，於前開觀察、勒戒執行完畢釋放後
    五年內，另基於反覆施用第二級毒品安非他命之犯意，自九
    十五年九月八日下午五時許起至九十六年三月二十日下午二
    時許止，在臺南縣東山鄉某租屋處及其位於臺南縣柳營鄉○
    段七四一巷三八號二樓住處等地，以玻璃球或吸食器裝安非
    他命，再以火燒烤吸食煙霧之方式，施用第二級毒品安非他
    命多次。嗣分別於九十五年九月十日下午一時五十分許，在
    臺南縣新營市「新營火車站」前，因違反毒品危害防制條例
    案件經通緝而為警查獲，並經其同意後採其尿液送驗，結果
    呈安非他命類陽性反應；及於九十六年三月二十一日上午六
    時許，為警經乙○○同意搜索上開住處，並當場扣得其所有
    供施用之毒品外包裝袋二個、安非他命吸食器二組、玻璃球
    二個等物，並經其同意後採其尿液送驗，結果呈安非他命類
    陽性反應，而知悉上情。
二、案經臺南縣警察局新營分局報請臺灣臺南地方法院檢察署檢
    察官偵查起訴及函送併案審理。
    理      由
一、本件被告乙○○所犯為死刑、無期徒刑或最輕本刑為三年以
    上有期徒刑以外之罪，其於準備程序中就被訴事實為有罪之
    陳述，經法官告知簡式審判程序之旨，並聽取公訴人之意見
    後，爰依刑事訴訟法第二百七十三條之一第一項規定，裁定
    由受命法官獨任進行簡式審判程序，合先敘明。
二、上揭犯罪事實，業據被告乙○○於警詢、偵查及本院審理時
    坦承不諱，且被告分別經警於九十五年九月十日下午四時許
    、九十六年三月二十一日中午十二時許，採集尿液（尿液檢
    體編號為Ｖ二一七號、Ｖ○三六號），送長榮大學毒物研究
    中心以酵素免疫分析法ＥＩＡ篩檢及氣相層析質譜儀ＧＣ／
    ＭＳ檢驗結果，確呈現安非他命類陽性反應，有臺南縣警察
    局新營分局中山路派出所採取尿液編號對照表、臺南縣警察
    局新營分局偵查隊採取尿液編號對照表、長榮大學毒物研究
    中心九十五年九月十九日及九十六年四月九日所出具之確認
    報告各一紙附卷可稽。綜合上開事證互核相符，被告施用第
    二級毒品安非他命之犯行至為明確。此外，被告乙○○前因
    施用毒品犯行，經臺灣板橋地方法院以九十一年度毒聲字第
    一五○一號裁定令入勒戒處所施以觀察、勒戒，經送勒戒處
    所執行觀察、勒戒後，認無繼續施用毒品之傾向，於九十二
    年三月十三日觀察、勒戒執行完畢釋放出所等情，有臺灣高
    等法院被告前案紀錄表及臺灣臺南地方法院檢察署刑案資料
    查註紀錄表附卷可按，被告於觀察、勒戒執行完畢釋放後五
    年內再犯本案施用毒品犯行，依法應予追訴。綜上所查，被
    告自白核與事實相符，本件事證明確，被告犯行堪以認定。
三、按安非他命為第二級毒品，毒品危害防制條例第二條第二項
    第二款定有明文。核被告所為，係犯毒品危害防制條例第十
    條第二項之施用第二級毒品罪。其施用前持有第二級毒品之
    低度行為，為施用第二級毒品之高度行為所吸收，不另論罪
    。又按刑法修正後犯罪行為人多次施用毒品之犯行，在法律
    評價上可適度充實接續犯、集合犯及複行為犯等包括一罪之
    概念，而依個案具體情形論之（參照九十五年五月臺灣高等
    法院暨所屬法院因應新修正刑法施行座談會研討結論）。復
    按刑事法若干犯罪行為態樣，本質上原具有反覆、延續實行
    之特徵，立法時既予特別歸類，定為犯罪構成要件之行為要
  　素，則行為人基於概括之犯意，在密切接近之一定時、地持
  　續實行之複次行為，倘依社會通念，於客觀上認為符合一個
  　反覆、延續性之行為觀念者，於刑法評價上，即應僅成立一
  　罪。最高法院九十五年度臺上字第一○七九號判決可資參照
  　。而施用毒品犯罪通常極易成癮，一旦身染毒癮，即有於短
  　時內密集施用之傾向，是此種犯罪類型本身即具有反覆實施
  　之特性，此參諸毒品危害防制條例對於施用毒品者，另施予
  　觀察、勒戒或強制戒治等戒除毒癮之保安處分，即可自明，
  　是此種反覆多次施用毒品犯行應列入「集合犯」範疇而論以
  　包括一罪。查本案被告於自九十五年九月八日下午五時許起
    至九十六年三月二十日下午二時許止，以每二天至三天施用
    一次第二級毒品安非他命之方式施用毒品多次，犯罪行為甚
    屬密集，顯見被告確有施用毒品習慣，其所為應論以「集合
    犯」型態，為「包括一罪」，僅受一次之刑法評價，在此敘
    明。另臺灣臺南地方法院檢察署移送併辦（九十六年度營毒
    偵字第一三七號）有關於被告施用第二級毒品安非他命犯行
    之部分，雖未據公訴人起訴，惟此部分犯行與業經起訴有罪
　　部分之犯行，有集合犯之包括一罪關係，本院自得一併審理
  　，附此敘明。又被告前因違反毒品危害防制條例案件，經本
    院以九十四年度簡字第二三一八號判決判處有期徒刑五月，
    如易科罰金以銀元三百元折算一日確定，而於九十五年一月
    十日易科罰金執行完畢，五年以內故意再犯本件有期徒刑以
    上之罪，為累犯，應依刑法第四十七條第一項之規定加重其
    刑。爰審酌被告一再施用毒品，其戒癮之意志力甚為薄弱，
    然其本質仍屬自戕身心之行為，尚未生巨大危害於整體社會
    ，及其犯罪後坦承犯行，態度良好等一切情狀，量處如主文
    所示之刑，以資懲儆。
四、扣案之毒品外包裝袋二個（扣押書雖記載記載為安非他命殘
    渣袋二個，然卷內既無檢驗報告足資證明該毒品外包裝袋殘
    留第二級毒品，應認定上開包裝袋僅為毒品外包裝袋）既係
    用於包裹毒品，防其裸露、逸出、潮濕，便於持有藉以施用
    ，亦為被告供本件施用第二級毒品安非他命所用之物，又非
    屬毒品危害防制第十九條第一項規定應沒收之物，應併依刑
    法第三十八條第一項第二款規定，宣告沒收之（最高法院九
    十一年度臺上字第四○七六號、第四四一六號判決參照）。
    又扣案之安非他命吸食器二組及玻璃球二個（警卷扣押物品
    目錄表誤載為吸食器三組），係被告所有且供犯本罪所用之
    物，業據被告供認在卷，又非屬毒品危害防制條例第十八條
    第一項前段專供施用第一、二級毒品之器具，亦應同依刑法
    第三十八條第一項第二款規定，宣告沒收之。
據上論斷，應依刑事訴訟法第二百七十三條之一第一項、第二百
九十九條第一項前段，毒品危害防制條例第十條第二項，刑法第
十一條前段、第四十七條第一項、第三十八條第一項第二款，判
決如主文。
本案經檢察官甲○到庭執行職務。
中　　華　　民　　國　　96　　年　　5 　　月　　16　　日
       　　　　　　　刑事第九庭  法  官  楊  佳  祥
以上正本證明與原本無異。
如不服本判決，應於收受送達後10日內向本院提出上訴書狀（應
附繕本）。
     　　　　　　　　　　　　　　書記官  陳　世　勳
中　　華　　民　　國　　96　　年　　5 　　月　　16　　日
附錄法條：
毒品危害防制條例第十條：
施用第一級毒品者，處六月以上五年以下有期徒刑。
施用第二級毒品者，處三年以下有期徒刑。
